【裁判字號】    99,上易,1424
【裁判日期】    991029
【裁判案由】    竊盜
【裁判全文】
臺灣高等法院臺中分院刑事判決        99年度上易字第1424號
上  訴  人
即  被  告  甲○○
上列上訴人因竊盜案件，不服臺灣臺中地方法院九十九年度易字
第二七二九號中華民國九十九年九月六日第一審判決（起訴案號
：臺灣臺中地方法院檢察署九十九年度偵字第六八二六號），提
起上訴，本院判決如下：
    主  文
上訴駁回。
    理  由
一、按不服地方法院之第一審判決而上訴者，須提出上訴書狀，
    並應敘述具體理由，此為上訴必備之程式；其所提出之書狀
    未敘述上訴理由，或僅曾以言詞陳述上訴理由者，均應於上
    訴期間屆滿後二十日內補提理由書於第一審法院；第一審法
    院經形式審查，認逾期未補提上訴理由者，應定期間命補正
    ，逾期未補正者，為上訴不合法律上之程式，應以裁定駁回
    ；倘已提出上訴理由，但所提非屬具體理由者，則由第二審
    法院以上訴不合法律上之程式，判決駁回；以上於刑事訴訟
    法第三百五十條、第三百六十一條、第三百六十二條、第三
    百六十七條定有明文。而所謂「具體理由」，必係依據卷內
    既有訴訟資料或提出新事證，指摘或表明第一審判決有何採
    證認事、用法或量刑等足以影響判決本旨之不當或違法，而
    構成應予撤銷之理由，始克當之；倘僅泛言原判決認定事實
    錯誤、違背法令、量刑失之過重或輕縱，而未依上揭意旨指
    出具體事由，或形式上雖已指出具體事由，然該事由縱使屬
    實，亦不足以認為原判決有何不當或違法者，皆難謂係具體
    理由（最高法院九十七年台上字第八九二號刑事判決意旨參
    照）。
二、經查本案上訴人即被告甲○○（以下簡稱為被告）在偵、審
    中均已坦承其確有原判決認定之竊盜犯行。其不服原審判決
    提起上訴，經第一審法院命其補正上訴理由之後，依據其補
    正之上訴理由狀之所載，其雖係以：伊雖不思循正途謀正當
    利益，但於偵、審中均坦承犯罪，也很願意接受並配合一切
    調查及刑罰，犯罪後之態度良好，犯罪之情狀顯可憫恕，應
    可依據刑法第五十九條之規定減輕其刑等情詞，上訴指摘原
    判決之量刑過重。第查，刑法第五十九條之酌量減輕其刑，
    必須犯罪另有其特殊之原因與環境等等，在客觀上足以引起
    一般同情，認為即予宣告法定最低刑期猶嫌過重者，始有其
    適用。本案被告在偵、審中從未陳述其犯罪如何因有特殊之
    原因與環境，致在客觀上足以引起一般同情，而可認為如予
    以宣告法定最低刑期猶嫌過重，卷內亦無證據可證明有此情
    形；原判決未依據刑法第五十九條之規定酌量減輕其刑，自
    無不當。被告上訴意旨所稱其犯罪後之態度良好乙情，核與
    其犯罪之情狀是否顯可憫恕，此亦屬不同之二事。本案原審
    判決審酌被告之品行、其犯罪之手段、行竊物品之種類、數
    量與被害人受損害之情形，及被告正值壯年，不思循正途謀
    正當利益竟為私利而行竊之情節，暨其在偵、審中均坦承犯
    行、態度良好等一切犯罪情狀，在依據刑法累犯之規定加重
    其刑之後，就其所犯竊盜二罪分別量處有期徒刑五月、六月
    ，並定其應執行刑為有期徒刑十月，且均諭知易科罰金之折
    算標準，核無量刑過重之不當。本案被告之上訴意旨並未依
    據卷內既有訴訟資料或提出新事證，指摘或表明第一審判決
    有何採證認事、用法或量刑等足以影響判決本旨之不當或違
    法，仍以上開情詞指摘原判決對其科刑不當而提起上訴，依
    其所提出之上訴理由尚不足以認為原判決有何不當或違法，
    顯非屬具體理由，核之上揭說明，應認其上訴違背法律上之
    程式，應予以駁回，並不經言詞辯論為之。
三、爰依刑事訴訟法第三百六十七條前段、第三百七十二條判決
    如主文。
中    華    民    國    99    年    10    月    29    日
            刑事第三庭    審判長法  官  王  增  瑜
                                法  官  曾  佩  琦
                                法  官  廖  柏  基
上列正本證明與原本無異。
不得上訴。
                                書記官  曾  煜  智
中    華    民    國    99    年    10    月    29    日

司法院資訊處製作；財團法人民間司法改革基金會備份。
